【裁判字號】    99,上訴,838
【裁判日期】    990914
【裁判案由】    毒品危害防制條例
【裁判全文】
臺灣高等法院臺南分院刑事判決      99年度上訴字第838號
上  訴  人
即  被  告  甲○○
上列上訴人不服臺灣臺南地方法院99年度訴字第864號中華民國
99年8月4日第一審判決（起訴案號：臺灣臺南地方法院檢察署99
年度毒偵字第797號、944號），提起上訴，本院判決如下：
    主  文
上訴駁回。
    理  由
一、按依刑事訴訟法第350條、第361條、第362條、第367條規定
    ，不服地方法院之第一審判決，提起第二審上訴者，須提出
    上訴書狀，並應敘述「具體理由」，為上訴必備之程式。所
    稱具體理由，必係依據卷內既有訴訟資料或提出新事證，指
    摘或表明第一審判決有何採證、認事、用法或量刑等足以影
    響判決本旨之不當或違法，而構成應予撤銷之具體事由，始
    克相當；如未依上揭意旨指出具體事由，而僅泛言或單憑當
    事人自我說詞，指摘原判決採證認事違法、用法不當、判決
    不公、量刑過重等等，即屬未敘述具體理由，所提第二審上
    訴不合法律上之程式，得不經言詞辯論，由第二審法院予以
    判決駁回（最高法院98年度台上字第6531號刑事判決意旨參
    照）。
二、本件上訴意旨以：原判決認定被告經臺灣臺南地方法院檢察
    署（上訴狀漏載「檢察署」）以91年度戒毒偵字第275號為
    不起訴確定後，前案假釋經撤銷乙節，與事實不符，被告係
    於90年間勒戒完畢後，接續強制戒治時，始收到撤銷假釋裁
    定書，第一審判決上開認定撤銷假釋有誤，致使被告本案判
    刑過重云云。
三、經查：公訴人起訴書犯罪事實欄固記載「甲○○前於民國82
    年間因違反肅清煙毒條例案件，經臺灣臺南地方法院以82年
    度訴字第1533號刑事判決判處有期徒刑3年6月確定，入監服
    刑後於84年1月5日假釋出監，惟甲○○於假釋期間再度因違
    反肅清煙毒條例案件，經同法院以86年度訴字第383號判決
    判處有期徒刑3年4月確定，前案假釋因而撤銷，兩案接續執
    行，至89年7月6日再度縮短刑期假釋付保護管束。詎甲○○
    仍未戒除毒癮，於前開案件假釋期間再度施用毒品，經同法
    院裁定送勒戒處所觀察、勒戒後，認為有繼續施用毒品之傾
    向，再經原審以90年度毒聲字第1515號裁定令入戒治處所強
    制戒治，至91年7月4日執行完畢，並由本署檢察官於同年月
    23日以91年度戒毒偵字第275號為不起訴處分，但其前案假
    釋再度因此撤銷，入監執行殘刑，至94年1月10日縮刑期滿
    執行完畢。」等語，此觀起訴書自明。惟查，被告於90年間
    ，因施用毒品案件，經臺灣臺南地方法院以90年度毒聲字第
    15號裁定送觀察、勒戒後，因認有繼續施用毒品之傾向，再
    經臺灣臺南地方法院以90年度毒聲字第1515號裁定令入戒治
    處所施以強制戒治，於91年7月5日強制戒治執行完畢，並經
    臺灣臺南地方法院檢察署檢察官以91年度戒毒偵字第275號
    為不起訴處分確定；被告又於前開強制戒治執行完畢5年內
    之94年4月間至同年11月間再犯施用毒品案件，經本院以95
    年度上訴字第72號判處有期徒刑11月確定，再經臺灣臺南地
    方法院以96年度聲減字第450號裁定減為有期徒刑5月又15日
    確定。被告另於95至96年間，因毒品、竊盜等案件，經臺灣
    臺南地方法院先後以95年度訴字第1465號、95年度易字第10
    79號及96年度簡字第42號判決分別判處有期徒刑1年2月、8
    月及6月確定，復經臺灣臺南地方法院以96年度聲減字第450
    號裁定減刑並定應執行刑為有期徒刑1年確定，經與上開有
    期徒刑5月又15日接續執行，於97年6月15日縮刑期滿執行完
    畢等情，此有臺灣高等法院被告前案紀錄表附卷可憑，第一
    審判決亦同為上開認定，亦即第一審判決並未認定臺灣臺南
    地方法院檢察署檢察官以91年度戒毒偵字第275號對被告為
    不起訴處分確定後，被告之前案假釋經撤銷等情，被告上訴
    意旨以第一審判決認定臺灣臺南地方法院檢察署檢察官以91
    年度戒毒偵字第275號對被告為不起訴處分確定後，被告之
    前案假釋經撤銷，致本案量刑過重乙節，顯係當事人自我說
    詞，其所指摘原判決採證認事違法、量刑過重等等，依上開
    說明，核屬未敘述具體理由。
四、綜上，上訴人並未確實依據卷內既有訴訟資料或提出新事證
    ，具體指摘或表明第一審判決有何認事採證不當或違法之事
    由，揆諸前開說明，本件上訴自難謂係具體理由。本件上訴
    顯不合法律上之程式，爰依法駁回上訴，並不經言詞辯論為
    之。
五、據上論斷，依刑事訴訟法第367條前段、第372條，判決如主
    文。
中    華    民    國    99    年    9     月    14    日
                  刑事第二庭    審判長法  官  葉居正
                                      法  官  陳欽賢
                                      法  官  張桂美
以上正本證明與原本無異。
如不服本判決應於收受送達後10日內向本院提出上訴書狀，其未
敘述上訴理由者，並得於提起上訴後10日內向本院補提理由書（
均須按他造當事人之人數附繕本）「切勿逕送上級法院」。
                                      書記官  魏芝雯
中    華    民    國    99    年    9     月    14    日

司法院資訊處製作；財團法人民間司法改革基金會備份。
